【裁判字號】    90,上易,1150
【裁判日期】    900619
【裁判案由】    竊盜
【裁判全文】
臺灣高等法院臺中分院刑事判決                    九十年度上易字第一一五號
    上  訴  人
    即  被  告  甲○○
右上訴人因竊盜案件，不服臺灣台中地方法院八十九年度易字第四三一九號中華民國
九十年四月十三日第一審判決（起訴案號：臺灣台中地方法院檢察署八十九年度偵字
第一七七二三號），提起上訴，本院判決如左：
      主    文
原判決撤銷。
甲○○連續攜帶兇器竊盜，處有期徒刑捌月。
      事    實
一、甲○○意圖為自己不法之所有，基於概括之犯意，先於民國（下同）八十九年八
    月初某日，在台中市○○路與五權路口，竊取丙○○所有停放在該處之一部未懸
    掛車牌之光陽四十九西西輕型機車。復於同年八月下旬某日，持客觀上可供為兇
    器使用長約三十公分之鐵質六角板手一把，在台中縣豐原市○○○路名之建築工
    地外，竊取乙○○所有於同年七月二十日上午，在台中縣豐原市○○○路七○三
    號前，為某不詳姓名者竊取後而暫停放在該處之車牌號碼ＴＣＺ－九五二號機車
上之車牌一面，得手後將該車牌懸掛於上揭光陽四十九西西輕型機車上使用；嗣
    於同年八月三十一日下午九時許，甲○○騎乘上開機車行經臺一線中彰快速道路
    與環中路口前時為警查獲。
二、案經內政部警政署國道公路警察局省道第三隊報告臺灣臺中地方法院檢察署檢察
    官偵查起訴。
      理    由
一、上訴人即被告（以下簡稱為被告）甲○○雖經本院合法傳喚而無正當理由不到庭
    。惟查右開持鐵質六角板手竊取上開車牌之事實，業據被告於原審審理時供認不
    諱，核與被害人乙○○指訴之情節相符，並有贓物認領保管單一紙在卷可稽。至
    被告於原審雖矢口否認有竊取上開未懸掛車牌之輕型機車之犯行，辯稱：該機車
    係伊於八十九年七月中旬，向案外人陳柏堯借用，在陳柏堯借伊使用之前約半個
    月至一月前，陳柏堯即持有該機車云云。但查被告此部分所辯為證人陳柏堯所否
    認，且證人陳柏堯自八十九年七月二十五日起即在台灣彰化看守所因毒品案觀察
    勒戒，並於八十九年八月一日起在台灣雲林監獄施以強制戒治迄今，有法務部全
    國檢察官線上查詢刑案人犯在監所最新資料表附卷可稽，是證人陳柏堯顯然無法
    於八十九年八月初竊取被害人丙○○所有之上開機車，並於同年七月中旬即將該
    機車交付被告使用，足見被告此部分所辯顯係避重就輕之詞，不足採信。又上開
    未懸掛車牌之輕型機車確係被害人丙○○於八十九年八月初所失竊，亦據被害人
    丙○○陳明在卷，此外並有贓物認領保管單一紙及照片一張等附卷可稽。是罪證
    明確，被告之犯行為堪以認定。
二、查被告持以下手竊取ＴＣＺ－九五二號機車車牌之工具之長約三十公分六角板手
    一把，係鐵材製造，質地堅硬，已據被告供承在卷，在客觀上足對人之生命、身
    體產生危害，應係兇器，委無可疑。核被告持上開鐵質六角板手竊取上開車牌部
    分係犯刑法第三百二十一條第一項第三款之攜帶兇器竊盜罪。至其竊取上開輕型
    機車部分係犯同法第三百二十條第一項之普通竊盜罪。其先後犯行，犯罪構成要
    件相同，顯係基於概括犯意反覆為之，為連續犯，應從重論以攜帶兇器竊盜罪，
    並加重其刑。公訴人認被告竊取上開車牌部分係犯刑法第三百二十條第一項之普
    通竊盜罪，起訴法條尚有未洽，應予變更。原審予以論罪科刑，固非無見，惟查
    被告竊取上開輕型機車部分係犯刑法第三百二十條第一項之普通竊盜罪，原審認
    係犯同法第三百四十九條第一項之收受贓物罪，已有未合。次查普通竊盜罪與收
    受贓物罪之社會基本事實並不相同，原審就被告竊取上開輕型機車部分認公訴人
    所起訴之刑法第三百二十條第一項，起訴法條未洽，而予以變更起訴法條改依同
    法第三百四十九條第一項之收受贓物罪判決，亦有違誤。被告上訴意旨空口指摘
    原判決不當，雖無理由，但原判決既有上述可議之處，應由本院將原判決予以撤
    銷改判。爰審酌被告犯罪之動機、目的、手段、所生危害及犯後態度等一切情狀
    ，量處被告如主文第二項所示之刑，以示懲儆。至被告所持用之上開鐵質六角板
    手，並不能證明係被告所有（見原審卷第四十八頁），故不予宣告沒收，併此敘
    明。
三、移送併辦（八十九年度偵字第一八六八九號）意旨另以：被告另於八十九年十一
    月二日上午十一時許，在台中市○○路四三七號七樓七二六號房內，為警查獲其
    持有偽造之證件一批，因認被告另涉有偽造文書犯行而移送併辦云云；惟查移送
    併辦之偽造文書犯行與本件被告所犯之上開竊盜罪間，經核並無任何裁判上一罪
    之關係，且該證件亦據證人彭志華於警訊及偵查中證稱為其所持有，與被告無涉
    等語，是該移送併辦部分非本件起訴效力所及，本院無法予以併辦，應退回原移
送機關另行適法處理，亦附此說明。
四、被告經本院合法傳喚而無正當理由不到庭，爰不待其陳述逕行判決。
五、據上論結，應依刑事訴訟法第三百六十九條第一項前段、第三百六十四條、第二
    百九十九條第一項前段、第三百條、第三百七十一條、刑法第三百二十一條第一
    項第三款、第五十六條，罰金罰鍰提高標準條例第一條前段，判決如主文。
本案經檢察官丁○○到庭執行職務。
中      華      民      國      九十     年       六      月    十九    日
                                  臺灣高等法院臺中分院刑事第八庭
                                        審判長法  官  羅  得  村
                                              法  官  林  輝  煌
                                              法  官  劉  榮  服
右正本證明與原本無異。
不得上訴。
                                              書記官  陳  俞  豪
中      華      民      國      九十     年       六      月    二十    日
附錄論罪科刑法條
刑法第三百二十一條
犯竊盜罪而有左列情形之一者，處六月以上五年以下有期徒刑：
一、於夜間侵入住宅或有人居住之建築物、船艦，或隱匿其內而犯之者。
二、毀越門扇、牆垣或其他安全設備而犯之者。
三、攜帶兇器而犯之者。
四、結夥三人以上而犯之者。
五、乘火災、水災或其他災害之際而犯之者。
六、在車站或埠頭而犯之者。
前項之未遂犯罰之。
                                                                        Ｉ


司法院資訊處製作；財團法人民間司法改革基金會備份。
